

Doris Yansa

645527413 dorisyansa20gmail.com 08950 Esplugues de llobregat

Profesional con más de 15 años de experiencia y formación en la rama de **gerocultora y auxiliar de enfermería** tanto en residencias como en casas particulares.

Actualmente estoy buscando un empleo en este sector que me permita poner en práctica todo lo aprendido.

Me considero una persona muy comprometida con mi trabajo y con las personas que cuido, empática, organizada y con mucha iniciativa para mejorar la calidad de vida de las personas que atiendo.

Referencias bajo petición.

IDIOMAS

Castellano nativo Catalán: A2

OTROS DATOS DE INTERÉS

Disponibilidad completa en turno de tarde.

EXPERIENCIA

CUIDADORA Y AUXILIAR DE ENFERMERIA

Familia J.C. 2020-2023 Familia C. R. 2020-2022 Familia S.G. 2004-2019

Residencia Mare de Deu del Coll 2008

Familia Nebot 2000-2002

Hospital Guayquil, 1995-2000

- Soporte y atención en las actividades de la vida diaria de la persona: movilizaciones, motricidad fina, etc.
- Tareas de higiene y control de llagas.
- Control de la medicación y presión vital. Control de insulina.
- Acompañamiento en paséos y visitas medicas.
- Tareas domésticas.

CANGURO

Familia R.S. 2002-2003

Cuidado de dos niños de 3 y 6 años, llevar i recoger del colegio, tareas del hogar, extraescolares.

CONTROL DE ACCESOS /CONSERIE

Finurba 2010-2013

- Limpieza de la portería, ascensor y escaleras.
- Control de personas y recepción de correspondencia.

FORMACIÓN

Auxiliar ayuda domicilio, 200h, Master Distancia. 2016

Primero auxilios de enfermería: Academia Alexandra.1995

Primer grado enfermería. Hospitalet Guayaquil. 1996- 97 Postgrado

Auxiliar enfermería: Hospital Guayaquil María Auxiliadora. 1995